臺灣臺中地方法院刑事判決　　　　　　　95年度訴字第3415號
公　訴　人　臺灣臺中地方法院檢察署檢察官
被　　　告　甲○○
　　　　　　　　　　國民
上列被告因違反毒品危害防制條例案件，經檢察官提起公訴（九
十五年度毒偵字第四○五二、四五一○號），本院合議庭裁定改
以簡式審判程序審理，判決如下：
    主    文
甲○○施用第一級毒品，累犯，處有期徒刑壹年；扣案之第一級
毒品海洛因貳拾壹小包（標示為「ＨＲ＋」者，合計淨重貳點零
貳公克，空包裝總重柒點壹柒公克）、含有第一級毒品海洛因之
殘渣袋捌個，均沒收銷燬之，杓子貳支、注射針筒肆支及葡萄糖
壹小包（標示為「ＨＲ－」者，淨重公克，空包裝重壹點零伍
公克）、分裝袋大包，均沒收。又施用第一級毒品，累犯，處
有期徒刑壹年；扣案之第一級毒品海洛因拾肆小包（合計淨重貳
點伍壹公克，空包裝總重肆點貳貳公克）沒收銷燬之，藥鏟貳支
、注射針筒壹支，均沒收。應執行有期徒刑壹年肆月；扣案之第
一級毒品拾伍小包（合計淨重肆點伍公克，空包裝總重壹壹
點玖公克）、殘渣袋捌個，均沒收銷燬之；杓子貳支、藥鏟貳
支、葡萄糖壹小包（標示為「ＨＲ－」者，淨重公克，空包裝
重壹點零伍公克）、分裝袋大包及注射針筒伍支，均沒收。
    犯罪事實
一、甲○○前於民國八十九年間，因施用毒品案件，經臺灣高等
    法院中分院以八十九年度毒抗字第六七三號裁定送觀察、勒
    戒後，認無繼續施用毒品之傾向，而由臺灣臺中地方法院檢
    察署檢察官以八十九年度毒偵字第五二三六號為不起訴處分
    確定；又於九十年間，因施用毒品案件，經臺灣高等法院臺
    中分院以九十年度毒抗字第七五○號裁定送觀察、勒戒後，
    認有繼續施用毒品之傾向，再經本院以九十一年度毒聲字第
    二五六六號裁定令入戒治處所施以強制戒治一年，甫於九十
    二年九月十二日執行完畢，並於翌日即同年月十三日釋放，
    而其前開施用毒品犯行，並經本院分別判處有期徒刑八月、
    四月，並定其應執行刑為有期徒刑十月確定，入監執行後，
    甫於九十三年六月三十日因縮刑期滿執行完畢；嗣於九十五
    年間，復因施用毒品案件，經臺灣高等法院臺中分院分別判
    處有期徒刑十月、六月，並定其應執行刑為有期徒刑一年二
    月確定（尚未執行）。詎甲○○猶不知戒絕，明知海洛因已
    列為毒品危害防制條例第二條第二項第一款所稱之第一級毒
    品，竟於強制戒治執行完畢釋放後五年內，復基於施用第一
    級毒品海洛因之犯意，自綽號「小杜」處購得第一級毒品海
    洛因後，即於九十五年八月三十一日中午某時，在其臺中縣
    大雅鄉○○村○○路○段四二一號居所，將第一級毒品海洛
    因加水稀釋後，以注射針筒注射血管之方式，施用第一級毒
    品海洛因一次。嗣於同日下午二時十五分許，在上址，為臺
    中縣警察局豐原分局持本院核發之搜索票，搜索查獲，並扣
    得甲○○所有之第一級毒品海洛因二十二小包（合計淨重，
    並扣得甲○○所有之第一級毒品海洛因二十一小包（標示為
    「ＨＲ＋」者，合計淨重二點零二公克，空包裝總重七點一
    七公克）、殘留第一級毒品海洛因之殘渣袋八只，及其所有
    供施用毒品所用之杓子二支、注射針筒四支、葡萄糖一小包
    （標示為「ＨＲ－」者，淨重三公克，空包裝重一點零五公
    克），及分裝袋三大包。而甲○○仍不知悔改，又於九十五
    年九月七日下午三、四時許，在其臺中縣大雅鄉○○路一二
    之六號居所，以同上開施用方式，復施用第一級毒品海洛因
    一次。嗣於同日晚上六時五十分許，在上開居所，為臺中市
    警察局第五分局持本院核發之搜索票，搜索查獲，並扣得甲
    ○○所有之第一級毒品海洛因十四小包（合計淨重二點五一
    公克，空包裝總重四點二二公克），及其所有供施用毒品所
    用之藥鏟二支、注射針筒一支。
二、案經臺中縣警察局豐原分局及臺中市警察局第五分局報告臺
    灣臺中地方法院檢察署檢察官偵查起訴。
    理  由
一、訊據被告甲○○對於在上開時、地，分別非法施用第一級毒
    品海洛因各一次之犯罪事實均供承不諱，且被告於九十五年
    八月三十一日及同年九月七日為警查獲後，經警採集尿液分
    別送中山醫學大學附設醫院及詮昕科技股份有限公司檢驗結
    果，均呈第一級毒品海洛因水解後之嗎啡陽性反應，有中山
    醫學大學附設醫院檢驗科藥物檢測中心出具之確認檢驗結果
    報告及詮昕科技股份有限公司出具之濫用藥物尿液檢驗報告
    各一紙在卷可稽，並有被告於九十五年八月三十一日為警查
    獲時，所扣得之白粉二十一小包（標示為「ＨＲ＋」者）、
    殘留第一級毒品海洛因之殘渣袋八只、杓子二支、注射針筒
    四支、葡萄糖一小包（標　示為「ＨＲ－」者，淨重三公克
　　，空包裝重一點零五公克）、分裝袋三大包，及其於九十五
  　年九月七日為警查獲時所扣得之白粉十四小包扣案可資為證
    。而九十五年八月三十一日為警查扣之白粉其中二十一小包
    （標示為「ＨＲ＋」者，合計淨重二點零二公克，空包裝總
    重七點一七公克），及九十五年九月七日為警扣得之白粉十
    四小包（合計淨重二點五一公克、空包裝總重四點二二公克
    ），經送法務部調查局鑑定結果，確均含有第一級毒品海洛
    因成分，有該局九十五年十月二十四日調科壹字第○九五二
    三○三○二○○號、九十五年十二月三十一日調科壹字第○
    九五二三○五二九五○號鑑定通知書各一份附卷可憑，足見
    被告之自白與事實相符，而堪以採信。從而，本件事證明確
    ，被告施用第一級毒品海洛因二次之犯行，堪以認定。
二、被告前於八十九年間，因施用毒品案件，經臺灣高等法院中
    分院以八十九年度毒抗字第六七三號裁定送觀察、勒戒後，
    認無繼續施用毒品之傾向，而由臺灣臺中地方法院檢察署檢
    察官以八十九年度毒偵字第五二三六號為不起訴處分確定；
    又於九十年間，因施用毒品案件，經臺灣高等法院臺中分院
    以九十年度毒抗字第七五○號裁定送觀察、勒戒後，認有繼
    續施用毒品之傾向，再經本院以九十一年度毒聲字第二五六
    六號裁定令入戒治處所施以強制戒治一年，甫於九十二年九
    月十二日執行完畢，並於翌日即同年月十三日釋放等情，有
    臺灣臺中地方法院檢察署刑案資料查註紀錄表、臺灣高等法
    院被告前案紀錄表及臺灣高等法院在監在押全國紀錄表各一
    份附卷可參。被告於前案強制戒治執行完畢釋放後，五年內
    再犯本件施用第一級毒品罪，應予依法論科。
三、查海洛因係毒品危害防制條例第二條第二項第一款所規定之
    第一級毒品。被告於前案強制戒治執行完畢釋放後，五年內
    再為如犯罪事實欄一、所載之施用第一級毒品海洛因之行為
    ，均係犯同條例第十條第一項之施用第一級毒品罪。被告持
    有毒品之行為，均意在供己施用，故持有之低度行為，應為
    施用之高度行為所吸收，均不另論罪。被告所犯上開各次施
    用第一級毒品罪之間，犯意各別，行為互殊，應予分論併罰
    。被告前於九十一年間，因違反毒品危害防制條例案件，經
    本院分別判處有期徒刑八月、四月，並定其應執行刑為有期
    徒刑十月確定，入監執行後，甫於九十三年六月三十日因縮
    刑期滿執行完畢等情，有前開刑案資料查註紀錄表及被告前
    案紀錄表附卷可參，其受有期徒刑執行完畢後，五年內故意
    再犯本件有期徒刑以上之上開二罪，均為累犯，應依修正後
    刑法第四十七條第一項之規定，加重其刑。又本件被告於本
    院審理時供稱：伊為警查獲後，有提供販賣毒品給伊之人常
    出沒之地點給警察，但伊不知道該人姓名、年籍及聯絡方式
    ，聽說後來有查獲該人云云。惟查，於為警查獲後，並未供
    出販賣毒品給他之人，只有供出其他施用毒品者，嗣後確有
    查獲另一施用毒品之人等情，有本院與承辦警員郭志輝之電
    話紀錄附卷可證，是顯與毒品危害防制條例第十七條：「犯
    ‧‧‧第十條之罪，供出毒品來源，因而破獲者，得減輕其
    刑」規定減刑之要件不符，併此敘明。爰審酌被告前因施用
    毒品犯行，甫經觀察、勒戒、強制戒治及有期徒刑之執行，
    甚至甫遭判處罪刑確定，竟猶不知戒絕，再施用毒品，無視
    於毒品對於自身健康之戕害及國家對於杜絕毒品犯罪之禁令
    ，惡性非輕，惟念其本院審理時坦認犯行，態度尚佳等一切
    情狀，各量處如主文所示之刑，並定其應執行刑，以示懲儆
    。
四、扣案之第一級毒品海洛因共三十五小包（其中二十一小包標
    示為「ＨＲ＋」者，合計淨重四點五三公克，空包裝總重一
    一點三九公克），均為毒品危害防制條例第二條第二項第一
    款所指之第一級毒品，屬違禁物；又扣案之含有第一級毒品
    海洛因殘渣袋八只，因與殘留之第一級毒品海洛因無從析離
    ，是該殘渣袋整體應視同毒品，亦屬違禁物，爰均依同條例
    第十八條第一項前段規定，沒收銷燬之。另扣案之杓子二支
    、藥鏟二支、葡萄糖一小包（標示為「ＨＲ－」者，淨重三
    公克，空包裝重一點零五公克）、分裝袋三大包、注射針筒
    五支，均為被告所有，且係供其犯施用第一級毒品罪所用之
    物，業據被告於本院審理時供明在卷，爰均依刑法第三十八
    條第一項第二款規定，宣告沒收。
據上論斷，應依刑事訴訟法第二百七十三條之一第一項、第二百
九十九條第一項前段，毒品危害防制條例第十條第一項、第十八
條第一項前段，刑法第十一條、第四十七條第一項、第五十一條
第五款、第三十八條第一項第二款，判決如主文。
本案經檢察官乙○○到庭執行職務。
中　　華　　民　　國　　96　　年　　 2　　月　　12　　日
                  刑事第三庭    法  官  郭 妙 俐
上正本證明與原本無異。
如不服本判決，應於判決送達後十日內向本院提出上訴狀，上訴
於臺灣高等法院臺中分院（須附繕本）。
                                書記官  陳 玉 芬
中　　華　　民　　國　　96　　年　　 2　　月　　12　　日
附錄本案論罪科刑法條全文
毒品危害防制條例第十條
施用第一級毒品者，處六月以上五年以下有期徒刑。
施用第二級毒品者，處三年以下有期徒刑。
